臺灣板橋地方法院刑事判決　　　　　　　　　　　　　　九十三年度交訴字第四號
　　公　訴　人　臺灣板橋地方法院檢察署檢察官
　　被　　　告　丙○○
　　　　　　　　丁○○
　　右　二　人
　　選任辯護人　林玠民律師
　　　　　　　　庚○○律師
　　被　　　告　戊○○
右列被告等因殺人未遂等案件，經檢察官提起公訴（九十二年度偵字第一八九０九號
），甲○判決如左：
    主  文
丙○○傷害人之身體，因而致人於重傷，處有期徒刑貳年。緩刑伍年。
丙○○被訴駕駛動力交通工具肇事，致人受傷而逃逸部分無罪。
丁○○、戊○○公訴不受理。
    事  實
一、緣丁○○於民國九十二年八月十日十七時三十分許，駕駛車牌號碼九Ｆ─九五二
    八號自小貨車附載丙○○往桃園縣方向行駛，行經臺北縣林口鄉○○○路與忠孝
    路口停等紅燈，於綠燈起步時，適壬○○飲酒後駕駛車牌號碼二Ｋ─０四０三號
    自小貨車（壬○○涉犯服用酒類不能安全駕駛動力交通工具而駕駛罪嫌，及後述
    對於丁○○涉犯普通傷害罪嫌部分，均另行審結）附載戊○○、癸○○，亦行經
    上開路口，並從丁○○所駕駛上開自小貨車右側超車，而不慎擦撞丁○○所駕駛
    自小貨車右前後照鏡，丁○○乃鳴喇叭警示，壬○○則繼續行駛，並在文化北路
    右轉南勢路後約十公尺處即「南勢國小」前將車停下，而丁○○亦駕車隨之停在
    壬○○所駕駛自小貨車前方，嗣壬○○見狀又駕車從丁○○所駕駛自小貨車左側
    駛過停在該車前方，此際壬○○、戊○○下車理論與丁○○，雙方一言不合，即
    在「南勢國小」旁之重劃區空地上，由丁○○基於傷害犯意，壬○○、戊○○基
    於傷害之犯意聯絡，雙方徒手互毆，致丁○○受有腦震盪、胸部挫傷之傷害（丁○○對於壬○○涉犯普通傷害罪嫌部分，業據壬○○之妻乙○○○撤回告訴，詳
    後述），戊○○則受有眼部瘀傷之傷害（戊○○自身受傷部分未據提出傷害告訴
    ；其涉犯普通傷害罪嫌部分，業據丁○○撤回告訴，詳後述）。當時原本坐在九
    Ｆ─九五二八號自小貨車駕駛座旁之丙○○眼見其同伴丁○○遭壬○○等人毆打
    心生不滿，即移動至駕駛座，並駕駛該自小貨車沿南勢路迴轉往文化四路方向行
    駛，丁○○亦即時跳上車坐於駕駛座旁後，丙○○又再沿林口鄉○○路迴轉往桃
    園縣蘆竹鄉方向行駛，適壬○○行走於南勢路同向車道上，丙○○預見駕駛自小
    貨車衝撞人之身體，足致被害人重傷害，仍確信僅生普通傷害之結果，遂基於普
    通傷害之犯意，駕駛前開九Ｆ─九五二八號自小貨車直行衝撞壬○○，使壬○○
    因而倒地，丙○○未下車查看，駕車沿南勢路迴轉往文化四路往國道一號高速公
    路林口第二交流道方向行駛，並於同日十八時十分許，先至桃園縣政府警察局龜
    山分局坪頂派出所報案指稱其二人於上開時地遭人毆打，因上開事故地點非屬於
    坪頂派出所轄區而未被受理，嗣丙○○在犯罪未被發覺前，又委請其所屬「六順
    行」之楊姓負責人先以電話向臺北縣政府警察局新莊分局文化派出所報案，在有
    偵查犯罪權之機關或人員知悉本案傷害犯罪嫌疑人係何人前，於同日二十時十分
    許至文化派出所向該派出所值班警員己○○表明其係撞傷壬○○之嫌疑人並接受
    裁判。而壬○○經戊○○等人送醫急救後，發現其受有頭部外傷併顱內出血及嚴
    重腦腫，已呈現植物人狀態，且行動不便，無法與人溝通之重大難治的傷害，並
    測得壬○○血液中所含酒精濃度，達三○八．二ＭＧ／ＤＬ（相當於吐氣酒精濃
    度每公升一．五四毫克）。
二、案經丙○○自首及被害人壬○○之配偶乙○○○、丁○○分別訴由臺北縣政府警
    察局新莊分局報請臺灣板橋地方法院檢察署檢察官偵查起訴。
    理  由
壹、被告丙○○部分：
甲、有罪部分：
一、訊據被告丙○○固承認駕車撞擊被害人壬○○，致被害人受有頭部外傷併顱內出
    血及嚴重腦腫，現已呈現植物人狀態之事實，惟矢口否認有衝撞傷害被害人之故
    意，辯稱：伊不是故意撞壬○○，當時車速沒有很快，因閃避不及才會撞到壬○○，當伊看到壬○○時已經閃避不及了云云。辯護人則為被告丙○○辯以：被告
    與被害人並無深仇大恨，出事後並打電話向其老闆報告此事，可見被告知道事情
    之嚴重性，依被告當時之心理，應無殺人之故意等語。惟查：
（一）按被告以外之人於審判外之言詞或書面陳述，除法律有規定者外，不得作為證
      據；又除顯有不可信之情況外，公務員職務上製作之紀錄文書、證明文書，亦
      得為證據。刑事訴訟法第一百五十九條第一項、第一百五十九條之四第一款分
      別定有明文。查偵查卷附傷害案相關位置圖（見核退卷第二十八頁），係警員
      職務上所製作，記載本案車禍現場有關車輛行駛方向、停放、撞擊位置、血跡
      等事實之書面資料，因警員有據實記載之義務，其可信度極高，且現場歷經相
      當時日，勢難現場重建，復無顯不可信之情況，則上開傷害案相關位置圖，依
      刑事訴訟法第一百五十九條之四第一款規定，得為證據，是辯護人為被告辯護
      稱該傷害案相關位置圖是警員事後製作之傳聞證據，並無證據能力等語，並非
      有據，合先敘明。
（二）右揭犯罪事實，業據告訴人乙○○○指訴綦詳，核與案發時在現場之證人癸○○、同案被告戊○○之證述情節大致相符，並有傷害案相關位置圖一紙、現場
      及上開自小貨車照片共十六張在卷可稽。被告丙○○雖以前揭情詞置辯，然證
      人癸○○於偵查中結證稱：伊當時與戊○○看見被告駕車要往文化四路方向行
      駛，我們也準備離開，我們走到自小貨車後面，發現被告車子又開過來，我們
      叫壬○○趕快走，伊發現被告駕車過來時與壬○○之間距離約有四十公尺等語
      （見偵卷第十一頁背面）；其於審理中結證稱：「（九十二年八月十五日在臺
      北縣林口鄉○○路南勢國小前有沒有發生糾紛？）˙˙˙當時兩部車都是要從
      文化北路右轉南勢路，發生擦撞，丙○○的車子跑給我們追，追到南勢國小斜
      對面快車道及慢車道中間，就追到他們的車子˙˙˙在卷內位置圖Ｂ車停放位
      置處攔到˙˙˙攔到以後，我朋友壬○○就下車，還沒有說到話，丁○○也下
      車，丁○○是駕駛人，沒有講到話，兩個人˙˙在重劃區的空地上打起來，等
      到戊○○下車的時候，丁○○就往文化北路的方向跑掉了˙˙˙丙○○本來不
      是駕駛，他換到駕駛座的位置，開車去接邱（勝威），當時邱（勝威）已跑了
      約五百公尺，林（昇鋒）才開車接到他，載到邱後，又迴轉往南勢路方向開過
      來，當時車速時速約六十公里」、「（如何撞到壬○○？）我們當時要走了，
      看到林的車子開得很快回來，我就叫壬○○趕快閃，當時壬○○的位置是靠近
      快車道的地方，在我們車駕駛座車門旁邊，我與戊○○則要往車子另一邊回去
      準備上車；（壬○○是否就在卷內血跡位置處被撞？）就在血跡的位置；（林
      的車子開過來時是直的還是彎曲的？）車子直直的開過來，我們這個車道當時
      並沒有其他車子，撞壬○○時，這個車道只有他們那一部車子；（你們當時車
      子停放位置距離車道分隔線是否足夠一部車子行駛經過？）小客車可以經過，
      小貨車會超過一點中線，中間沒有分隔島，只有分向線；（丙○○的車子是如
      何撞到壬○○？）林的車子右前方從駕駛座方向往助手座方向算三分之二的地
      方直接撞到蔡（正貴），就是車子右前車頭撞到蔡，蔡當時是站著的，車子直
      接撞到蔡的胸部，蔡就直接飛走了；我當時看林的車子回來時，我叫蔡趕快跑
      ，我叫一聲，車子就撞到蔡，撞到後沒有停下來，就直接往南勢村裡面開走了
      ˙˙˙車子撞到蔡的時候連煞車都沒有」、「（血跡位置是否就是撞擊位置？
      ）靠近鞋子附近的那攤血就是撞擊位置，當時我們就是從那個位置要走回車上
      ，當時我叫蔡快跑的時候，他就轉身，剛好面對迎面而來的車子，在這之前，
      我們是慢慢走回車上，蔡是在一轉身就被撞到，他並沒有用跑的」、「（你們
      站立的位置與林的車子中間有沒有障礙物存在？）沒有」、「（蔡是否從路旁
      衝到路中間去？）不是，我們當時是站在那個位置講完話，正要走回車上時，
      我看到林的車子過來，壬○○是一直站在那個地方，聽到我講快跑，他一轉身
      就被撞了，他是一直站在那個地方，並沒有行走」、「（在撞到蔡之前，林的
      車子有沒有跨越中間雙黃線？）沒有，撞到前他的車子一直在我們車道上，沒
      有跨越雙黃線行駛，直到撞到蔡之後，才誇越雙黃線行駛」等語。又同案被告
      戊○○於偵查中結證稱：「（看到壬○○被撞情形為何？）˙˙他（即丙○○
      ）車子往文化四路開，當時我們準備要離開，壬○○走在路上準備要開車，突
      然發現對方車子對著他開過來，我們叫壬○○快跑，壬○○也不理會仍往車子
      方向準備去開車；我覺得對方車子發現壬○○距離應該有四十公尺，他們時速
      約六十公里左右」等語；其於審理中結證稱：「（壬○○被撞時是否在場？）
      當時我們三個人在講話，準備上車，癸○○有看到車子開過來，叫壬○○快跑
      ，壬○○轉頭過來，就被撞上了，當時壬○○（被撞）位置比較靠近馬路，約
      在車道上靠邊線處被撞到整個人飛起掉到靠近馬路中間˙˙˙壬○○當時被撞
      到時，丙○○的車子前後方都沒有其他車子，所以他才可以開那麼快過來，撞
      到後丙○○車子直接就開走了，連停都沒有停，我也沒有聽到煞車聲音」、「
      （丙○○車子撞到壬○○何處？）撞到壬○○正面，當時車速時速在六十公里
      以上，車子當時的速度保持在同樣的速度」等語詳確。且被告丙○○於警詢時
      供承當時伊係以時速約五十公里之速度撞到壬○○等語（見核退卷第四頁背面
      ），參合證人癸○○、戊○○均證述被告丙○○駕車撞壬○○時車速約六十公
      里等情，則被告丙○○當時車速至少五十公里之速度，衡情壬○○應無自行衝
      向被告丙○○所駕駛汽車欲予攔阻而遭汽車以上開速度衝撞身體之理，是被告
      丙○○、同案被告丁○○於警詢時均諉稱當時是壬○○由路邊衝出來欲攔車云
      云，與證人癸○○、戊○○證述當時癸○○看到被告丙○○的車子開過來，有
      叫壬○○快跑時，壬○○轉身剛好面對迎面而來的車子，壬○○是一轉身就被
      撞到，並未用跑的等情不符，並與常情相悖，並非足採。觀諸證人癸○○、戊○○上開證述各節，及傷害案相關位置圖、現場照片所示，足認被告丙○○駕
      車撞擊壬○○前，被告丁○○與壬○○等人因雙方之前車禍擦撞發生互毆，而
      被告丙○○所駕駛之汽車與被撞前壬○○所站立位置間，並無任何障礙物，且
      撞擊處之對向車道亦無往來車輛經過，參以被告於警詢時供承其在距離大約十
      五至二十公尺處發現壬○○站於路中等語（見核退卷第四頁），是則案發當時
      如被告並非故意駕車撞擊壬○○，何以被告於距離十五至二十公尺處時已發現
      壬○○站立於路中，在駕車行經被害人前，不立即往被害人兩側閃避，以免擦
      撞被害人，卻執意以時速約五十公里之速度駕車直行並正面撞擊壬○○，顯見
      被告丙○○因雙方車輛之前車禍擦撞而起衝突，以致其同伴即被告丁○○遭壬○○等人圍毆之事，被告對壬○○等人已心生不滿，是而故意駕車撞擊壬○○
      ，藉以教訓、威嚇壬○○等人，故被告丙○○及辯護人均辯解被告丙○○不是
      故意駕車撞壬○○，當時車速不快，因閃避不及才會撞到壬○○，被告丙○○
      此部分行為至多涉犯過失致重傷害罪嫌云云，顯與事實不符，不足採信。
（三）又，被害人壬○○遭被告丙○○駕車故意衝撞後，受有頭部外傷併顱內出血及
      嚴重腦腫，已呈現植物人狀態，且行動不便，無法與人溝通，有長庚紀念醫院
      九十二年八月二十日、同年十月二十五日診斷證明書（乙種）各一紙，並經告
      訴人於甲○準備程序時到庭陳述屬實，復為被告丙○○所不爭，足徵被害人壬○○之身體於受傷後已達重大難治程度之重傷害。
（四）按刑法上殺人罪與傷害致人於死罪之區別，端視行為人有無殺人之犯意以為斷
      。被害人受傷之程度及是否為致命部位，固可供為認定有無殺意之參考，但究
      不能據為絕對之標準；至行為人下手之情形如何，以及有無殺死被害人之動機
      ，均不失為審究有無殺人犯意之重要參考資料（最高法院九十年度臺上字第四
      六一號、同年度臺上字第二八七號判決意旨參照）。查本件係因雙方車輛之前
      車禍擦撞而起之衝突，而被告丙○○與被害人壬○○素不相識，亦無怨嫌隙，
      當無僅因一時偶發衝突即萌殺人之動機；況且被告丙○○駕車撞壬○○前並未
      實際參與圍毆，亦未遭壬○○等人打傷，雖被害人壬○○遭被告駕車撞擊後，
      受有頭部外傷併顱內出血及嚴重腦腫，已呈現植物人狀態之重傷害，然被告丙○○於甲○審理及準備程序中供稱伊不認識壬○○，雙方亦無深仇大恨，伊沒
      有殺壬○○的犯意，且伊駕車撞及壬○○後，看到壬○○倒地吐血，但戊○○
      、癸○○當時已經趕過來，所以才會將車子開走等語，是被告丙○○若真有殺
      人故意，要置壬○○於死，則其於駕車撞擊壬○○倒地後，應會再度迴轉衝撞
      甚至輾過已倒地之壬○○，惟被告丙○○並未再加以衝撞或輾過，而因害怕遭
      癸○○等人毆打而未下車查看，並駕車離開，凡此尚難認被告丙○○有殺害被
      害人壬○○之犯意，足見被告之主觀犯意應僅係基於替被告丁○○出氣而欲加
      傷害於壬○○而已。
（五）復按加重結果犯，以行為人能預見其結果之發生為要件，所謂能預見乃指客觀
      情形而言，與主觀上有無預見之情形不同，若主觀上有預見，而結果之發生又
      不違背其本意時，則屬故意範圍；刑法第二百七十七條第二項後段之傷害致人
      於重傷罪，屬於加重結果犯之一種，須有傷害之行為及重傷之結果，且傷害與
      重傷，具有相當因果聯絡關係，而行為人對於加重結果之發生，能預見者，始
      能成立（最高法院四十七年台上字第九二０號判例、八十一年度台上字第三八
      四三判決意旨參照）。被告丙○○雖僅基於傷害之故意而駕車撞擊被害人壬○○，但依案發當時之客觀情形而言，被告駕車以時速約五十公里速度直行並正
      面撞擊站立之壬○○，可能造成壬○○受重傷結果，當有預見可能，被告丙○○能預見而不預見，駕車撞擊被害人，並致被害人壬○○受有頭部外傷併顱內
      出血及嚴重腦腫，已呈現植物人狀態，且行動不便，無法與人溝通之重傷害，
      且就事後客觀予以審查，認為被害人所受上開重傷，確因被告丙○○之傷害行
      為所引起，足以發生此項重傷結果，被告丙○○傷害被害人之行為，與被害人
      之重傷結果間，亦有相當之因果關係。
（六）綜上，被告所辯各節顯係卸責之詞，不足採信，被告係識慮成熟之成年人，其
      對駕車撞擊被害人如傷及頭部等要害，客觀上足以發生重傷之結果，依其智識
      經驗當亦有預見此結果發生之可能，是本案事證明確，被告丙○○犯行洵堪認
      定，應依法論科。
二、被告丙○○駕車故意傷害被害人壬○○，並致壬○○受有重傷害，核被告丙○○
    所為，係犯刑法第二百七十七條第二項後段之傷害致重傷害罪。公訴意旨認被告
    丙○○係犯刑法二百七十一條第二項、第一項之殺人未遂罪，惟被告應無殺人之
    犯意，俱如前述，而起訴書已敘明被告丙○○駕車衝撞被害人壬○○成傷，就被
    告丙○○傷害被害人之事實已於起訴書中敘及，則甲○自得變更起訴法條而為審
    判。又被告丙○○案發後，於同日十八時十分許，先至桃園縣政府警察局龜山分
    局坪頂派出所報案指述其二人於前開時地遭人毆打，惟因上開事故地點非屬於坪
    頂派出所轄區而未被受理，嗣被告丙○○委請所屬「六順行」之楊姓負責人先以
    電話向臺北縣政府警察局新莊分局文化派出所報案，並於同日二十時十分許自行
    至文化派出所，在有偵查犯罪權之機關或人員知悉本案傷害犯罪嫌疑人係何人前
    ，即向該派出所值班警員己○○表明其係駕車撞傷被害人壬○○之嫌疑人等情，
    業據被告丙○○供承在卷，並與證人即員警子○○、辛○○、己○○於審理中證
    述情節，互核相符，為對未發覺之犯罪自首而接受裁判，應依刑法第六十二條前
    段之規定，減輕其刑。爰審酌被告丙○○僅因擦撞糾紛，竟駕車故意撞擊被害人
    壬○○，致使壬○○受有頭部外傷併顱內出血及嚴重腦腫，已呈現植物人狀態之
    重大難治之傷害，並兼衡被告丙○○前無不良素行，犯罪之動機、目的、手段、
    犯罪所生之危害非輕、犯罪後否認犯行並無悔意之態度及被告已與告訴人乙○○○達成民事和解並願與同案被告丁○○一同給付新台幣四百四十五萬元之損害賠
    償等一切情狀，量處如主文第一項前段所示之刑，以資懲儆。末查，被告並未曾
    受有期徒刑以上刑之宣告，有臺灣高等法院被告全國前案紀錄表在卷可稽，其因
    一時失慮而犯本罪，且於犯罪後已與告訴人乙○○○達成和解，經本次偵查審理
    程序，應知警惕而無再犯之虞，甲○認其所受刑之宣告，以暫不執行為適當，爰
    併予宣告緩刑五年，以啟自新。
乙、無罪部分：
一、公訴意旨另謂：被告丁○○與壬○○、戊○○，雙方於上開時地互相徒手毆打時
    ，被告丙○○見狀即移動至九Ｆ─九五二八號自小貨車之駕駛座，並駕駛該自小
    貨車沿南勢路迴轉往文化四路方向行駛，丁○○亦即時上車坐於副駕駛座，丙○○又再沿南勢路迴轉往蘆竹鄉方向行駛，適壬○○行走於南勢路同向車道上，丙○○竟基於殺人之故意衝撞壬○○致其倒地，肇事後仍未下車查看，即再沿南勢
    路迴轉往文化四路方向行駛，並至文化四路往林口第二交流道行駛逃逸，壬○○
    經送醫急救後，仍受有頭部外傷併顱內出血及嚴重腦腫之傷害，案經被害人壬○○之配偶乙○○○訴由臺北縣政府警察局新莊分局報請臺灣板橋地方法院檢察署
    檢察官偵查起訴。因認被告丙○○駕車撞擊被害人壬○○受傷後而逃逸部分之行
    為涉有刑法第一百八十五條之四之駕駛動力交通工具肇事，致人受傷而逃逸罪嫌
    。
二、公訴人認被告丙○○涉犯右揭罪刑，無非以被告丙○○於警詢時及偵查中之自白
    、證人戊○○、癸○○之證述，及有診斷證明書，為其主要論據。
三、按犯罪事實應依證據認定之，無證據不得認定其犯罪事實；又不能證明被告犯罪
    者，應諭知無罪之判決，刑事訴訟法第一百五十四條第二項、第三百零一條第一
    項，分別定有明文。次按刑法第一百八十五條之四之適用上應限於行為人非因故
    意，駕駛動力交通工具肇事，並於肇事後，對於被害人不加救護而逃逸，始克成
    立，如係以汽車為傷害人之工具，立法者本無對行為人於故意傷害人後，仍留於
    現場為即時救護之期待，縱行為人嗣後駕車逃離現場，亦僅能論以傷害之罪責，
    尚難以刑法第一百八十五條之四罪責論處（最高法院九十二年度臺上字第一一○
    二號判決意旨參照）。訊據被告丙○○固坦承於右揭時地駕車撞傷被害人壬○○
    後，即離開現場之事實不諱，惟堅決否認有被訴駕駛動力交通工具肇事致人受傷
    而逃逸之犯行，辯稱：伊駕車撞傷被害人後，即前往桃園縣龜山分局坪頂派出所
    備案，並沒有肇事逃逸之犯意等語。
四、查被告丙○○係因上開車禍擦撞後與壬○○等人發生衝突，其同伴即被告丁○○
    遭壬○○等人圍毆成傷，使被告對壬○○等人心生不滿，因而故意駕車撞擊壬○○，藉以教訓壬○○等人，俱如前述，揆諸前揭說明，被告丙○○既係基於故意
    駕車衝撞以傷害被害人壬○○後，自無要求被告留於現場對壬○○為及時救護之
    期待，是被告丙○○駕車撞傷壬○○後逃離現場，自難論以刑法第一百八十五條
    之四罪責。此外，復查無其他積極證據，足資證明被告丙○○涉有駕駛動力交通
    工具肇事，致人受傷而逃逸罪嫌之犯行，不能證明被告丙○○犯罪，爰依首開法
    條規定及立法意旨說明，就此部分被訴犯行，應諭知被告丙○○無罪之判決。
貳、被告丁○○、戊○○部份：
一、公訴意旨略以；被告丁○○於九十二年八月十日十七時三十分許，駕駛車號九Ｆ
    ─九五二八號自小貨車搭載被告丙○○往桃園縣方向行駛，行經臺北縣林口鄉○○○路與忠孝路口之際，適壬○○駕駛車號二Ｋ─０四０三號自小貨車搭載戊○○及癸○○，亦行駛至上開路口，並擦撞至丁○○駕駛之上開自小貨車，丁○○
    即駕車至林口鄉○○路南勢國小前欲攔阻壬○○之自小貨車，壬○○亦駕車行駛
    至丁○○自小貨車之前方，丁○○、壬○○及戊○○即下車至路旁空地，由丁○○基於傷害犯意、壬○○及戊○○基於傷害之犯意聯絡，二方互相徒手毆打，致
    丁○○受有腦震盪、胸部挫傷之傷害，戊○○受有眼部瘀傷之傷害（未提出傷害
    告訴），丙○○見狀即移動至九Ｆ─九五二八號自小貨車之駕駛座，並駕駛該自
    小貨車沿南勢路迴轉往文化四路方向行駛，丁○○亦即時上車坐於副駕駛座，丙○○又再沿南勢路迴轉往蘆竹鄉方向行駛，適壬○○行走於南勢路同向車道上，
    丙○○竟基於殺人之故意衝撞壬○○致其倒地，肇事後仍未下車查看，即再沿南
    勢路迴轉往文化四路方向行駛，並至文化四路往林口第二交流道行駛逃逸，壬○○經送醫急救後，仍受有頭部外傷併顱內出血及嚴重腦腫之傷害。案經被害人壬○○之配偶乙○○○、丁○○分別訴由臺北縣政府警察局新莊分局報請臺灣板橋
    地方法院檢察署檢察官偵查起訴。因認被告丁○○、戊○○均涉犯刑法第二百七
    十七條第一項普通傷害罪嫌。
二、按告訴乃論之罪，告訴人於第一審辯論終結前得撤回其告訴，又告訴經撤回者，
    應諭知不受理之判決，並得不經言詞辯論為之，刑事訴訟法第二百三十八條第一
    項、第三百零三條第三款、第三百零七條，分別定有明文。
三、經查，本件告訴人乙○○○、丁○○依序告訴被告丁○○、戊○○普通傷害案件
    ，起訴書認被告丁○○、戊○○二人均係觸犯刑法第二百七十七條第一項之普通
    傷害罪，依同法第二百八十七條前段之規定，須告訴乃論。茲據告訴人乙○○○
    、丁○○以雙方業經和解為由，於九十三年五月十七日各自具狀撤回告訴，有刑
    事撤回告訴狀二份在卷可憑，依照首開說明，被告丁○○、戊○○所涉普通傷害
    罪嫌部分，應為不受理之諭知；其中被告戊○○部分不經言詞辯論。
參、另被告壬○○涉犯服用酒類不能安全駕駛動力交通工具而駕駛罪及普通傷害罪，
    均另行審結，併此敘明。
據上論斷，應依刑事訴訟法第二百九十九條第一項前段、第三百條、第三百零一條第
一項、第三百零三條第三款、第三百零七條，刑法第二百七十七條第二項後段、第六
十二條前段、第七十四條第一款，判決如主文。
中　　　華　　　民　　　國　　九十三　　年　　　六　　　月　　三十  　　日
                                臺灣板橋地方法院交通法庭
                                    審判長法  官  鄭水銓
                                          法  官  陳福來
                                          法  官  楊志雄
右正本證明與原本無異
如不服本判決應於送達後十日內向甲○提出上訴狀
                                          書記官  胡勤義
中　　　華　　　民　　　國　　九十三　　年　　　七　　　月　　  六  　　日
附錄本案論罪科刑法條全文：
刑法第二百七十七條
傷害人之身體或健康者，處三年以下有期徒刑、拘役或一千元以下罰金。
犯前項之罪因而致人於死者，處無期徒刑或七年以上有期徒刑；致重傷者
，處三年以上十年以下有期徒刑。
